臺灣高等法院刑事判決　　　　　　　　95年度上訴字第4732號
　　上　訴　人
　　即　被　告　甲○○
上列上訴人因違反毒品危害防制條例案件，不服臺灣士林地方法
院95年度訴字第574號，中華民國95年8月8日第一審判決（起訴
案號：臺灣士林地方法院檢察署95年度毒偵字第872號），提起
上訴，本院判決如下：
    主  文
上訴駁回。
    事實及理由
一、本案經本院審理結果，認第一審以上訴人即被告甲○○施用
    第一級毒品，累犯，處有期徒刑8 月。又施用第二級毒品，
    累犯，處有期徒刑4月，應執行有期徒刑10 月。其認事、用
    法及量刑均無不當，應予維持，並引用第一審判決書記載之
    事實、證據及理由（如附件）。
二、被告上訴意旨略以：伊以前雖有施用毒品，但此次被抓前就
    已經戒掉了，伊從未承認有在北投家中施用毒品，且送驗之
    尿液檢體不是伊的云云。惟查，被告於原審95 年7月27日準
    備程序中坦承在其北投區○○○路的住處施用毒品（見原審
    卷第32 頁），且警方送驗編號N00000000之尿液檢體確係為
    被告之尿液，有被告本人簽名且捺印之濫用藥物尿液檢驗檢
    體監管紀錄表在卷可稽（見原審卷第22頁），而被告之尿液
    送驗結果，確呈安非他命類甲基安非他命陽性、鴉片類嗎啡
    陽性反應，亦有台灣檢驗科技股份有限公司95 年4月18日濫
    用藥物檢驗報告在卷可憑（見原審卷第21頁），且被告於原
    審審理時對上開驗尿報告之結果亦表示無意見（見原審卷第
    35頁），故被告辯稱其從未承認有在北投家中施用毒品，且
    送驗之尿液檢體非其所有，其並未施用毒品云云，委無可採
    。是被告上訴否認犯行，指摘原判決不當，為無理由，應予
    駁回。
據上論斷，應依刑事訴訟法第373條、第368條，判決如主文。
本案經檢察官田炳麟到庭執行職務。
中　　華　　民　　國　　96　　年　　4 　　月　　19　　日
                　刑事第十庭　審判長法　官　楊炳禎
                                　  法  官  黃俊明
                                    法　官　李春地
以上正本證明與原本無異。
施用第一級毒品部分如不服本判決，應於收受送達後十日內向本
院提出上訴書狀，其未敘述上訴之理由者並得於提起上訴後十日
內向本院補提理由書（均須按他造當事人之人數附繕本）。
施用第二級毒品部分不得上訢。
                                　　書記官　邵淑津
中　　華　　民　　國　　96　　年　　4 　　月　　20　　日
附錄本案論罪科刑法條全文
毒品危害防制條例第10條
施用第一級毒品者，處6月以上5年以下有期徒刑。
施用第二級毒品者，處3年以下有期徒刑。
附件：
【裁判字號】 95,訴,574
【裁判日期】 950807
【裁判案由】 毒品危害防制條例
【裁判全文】
臺灣士林地方法院刑事判決　　　　　 95年度訴字第574號
公　訴　人　臺灣士林地方法院檢察署檢察官
被　　　告　甲○○
上列被告因毒品危害防制條例案件，經檢察官提起公訴（95年度
毒偵字第752 號），經本院訊問被告後，被告為有罪之陳述，本
院合議庭裁定認本件宜由受命法官獨任進行簡式審判程序，判決
如下：
    主  文
甲○○施用第一級毒品，累犯，處有期徒刑捌月。又施用第二級
毒品，累犯，處有期徒刑肆月，應執行有期徒刑拾月。
    事實及理由
一、本件犯罪事實及證據除引用檢察官起訴書之記載外，另補充
    更正如下：
    1 甲○○基於施用第1 級毒品海洛因之犯意，後民國95年3
      月28日為警採尿前5 日內之某時，以海洛因摻入香煙之方
      式，在台北市北投區○○○路66號6 樓住處，施用第1級
      毒品海洛因1 次。
    2 甲○○另行基於施用第2 級毒品安非他命犯意，於95年3
      月28日為警採尿前4日內之某時，在台北市區，施用第2級
      毒品安非他命1次。
    3 本件證據部分尚有：本件犯罪事實，業據被告在本院訊問
      時坦白承認。
二、有關刑法新舊法適用的問題：
　　1 被告行為時之刑法第47條規定「受有期徒刑之執行完畢，
      有期徒刑以上之罪者，為累犯，加重本刑至二分之一」。
      而95年7 月1 日施行之刑法第47條第1 項則規定「受徒刑
      之執行完畢，或一部之執行而赦免後，五年以內故意再犯
      有期徒刑以上之罪者，為累犯，加重本刑至二分之一」。
      本件被告為故意犯，不論依修正前或修正後之刑法第47
      條累犯規定要件，被告均構成累犯，就其而言並無有利或
      不利之情形，不生新舊法比較問題，應適用被告行為時之
      刑法第47條規定。
    2 被告行為後，刑法有關數罪併罰規定亦已修正，其中刑法
      第51條第5 款規定由「宣告多數有期徒刑者，於各刑中之
      最長期以上，各刑合併之刑期以下，定其刑期。但不得逾
      二十年」，修正為「宣告多數有期徒刑者，於各刑中之最
      長期以上，各刑合併之刑期以下，定其刑期。但不得逾三
      十年」，新舊法比較結果，以舊法有利於行為人，依修正
      後刑法第2 條第1 項前段規定，本件應適用修正前刑法第
      51條第5款規定，定其應執行刑，先予敘明。
三、核被告的行為，是犯毒品危害防制條例第10條第1 項之施用
    第1 級毒品罪及同條例第10條第2 項之施用第2 級毒品罪。
    被告於91年間，因毒品案件，經判處有期徒刑7 月確定，94
    年9 月19日縮短刑期執行完畢，有台灣高等法院被告前案紀
    錄表在卷可佐，其於五年以內再犯有期徒刑以上本件之罪，
    為累犯，應依法加重其刑。被告所犯毒品危害防制條例第10
    條第1 項、第10條第2 項等2 罪，犯意各別且行為互殊，應
    分論併罰。
四、爰審酌被告經觀察勒戒、強制戒治後，仍無法戒除毒品又再
    犯本件之罪，顯然被告無法杜絕毒品誘惑，念其犯罪後至本
    院開庭時尚知坦承犯行之態度，以及施用毒品屬自殘行為等
    情，分別量處如主文所示之刑，並定其應執行之刑。
五、依刑事訴訟法第273 之1 第1 項、第299 條第1 項前段、第
    310 條之2 、第454 條，毒品危害防制條例第10條第1 項、
    第2 項，刑法第2 條第1 項前段、第11條、修正前刑法第47
    條、第51條第5 款，判決如主文。
六、本案經檢察官林宏松到庭執行職務。
七、當事人如不服本判決，應於判決送達後10日內，向本院提出
    上訴狀。
中　　華　　民　　國　　95　　年　　8 　　月　　7　　 日
                        刑事第五庭法  官  蘇嫊娟
以上正本證明與原本無異。
如不服本判決，應於判決送達後10日內，向本院提出上訴狀。
                                  書記官  陳慧玲
中　　華　　民　　國　　95　　年　　8 　　月　　8 　　日
